臺灣桃園地方法院刑事判決　　　　　　　94年度訴字第1900號
公　訴　人　臺灣桃園地方法院檢察署檢察官
被　　　告　丙○○
　　　　　　　　　　　7號7樓.
　　　　　　　　　　（現因另案羈押於臺灣桃園看守所）
指定辯護人　本院公設辯護人　乙○○
上列被告因強盜等案件，經檢察官提起公訴（94年度偵字第1022
2 號），本院判決如下︰
    主  文
丙○○共同傷害人之身體，處有期徒刑參月；又共同意圖為自己
不法之所有，結夥三人以上、攜帶兇器，以強暴至使不能抗拒，
而取他人之物，處有期徒刑柒年。應執行有期徒刑柒年。
    事  實
一、緣丙○○（綽號「舞動」）之友人甲○○（業經本院另案判
    決有罪在案）於民國94年1 月1 日凌晨，在某網路咖啡店把
    玩線上遊戲，與在桃園縣中壢市○○街29巷4 號「藍語生活
    網咖」把玩同款線上遊戲之丁○○、甲○○之弟偕裕恆對打
    ，嗣甲○○與丁○○因細故發生爭執，甲○○心生不悅，遂
    與丁○○相約在桃園縣中壢市○○里○○○路中原大學游泳
    池旁邊之停車場談判，甲○○並邀斯時亦與其一同在該網路
    咖啡店內把玩之丙○○、「林建榮」（現由檢察官另案偵辦
    中）一同前往，並自該網路咖啡店攜走所有人不詳之鋁棒1
    支（全長約100 公分，直徑約6 公分）。同日凌晨2 時許，
    丁○○與不知情之偕裕恆先行抵達該停車場，未幾，甲○○
    、丙○○、「林建榮」亦一同到達，甲○○斥責丁○○後，
    即與丙○○、「林建榮」基於傷害之犯意聯絡，以由甲○○
    持用上開鋁棒、「林建榮」持在該處地上撿拾之玻璃瓶，丙○○徒手之方式，共同毆打丁○○，致丁○○受有頭皮開放
    性傷口之傷害。丁○○遭毆打倒地後，甲○○、丙○○、「
    林建榮」見丁○○之外套口袋露出一截皮夾，竟另行起意，
    共同意圖為自己不法之所有，在攜帶有以之揮擊，足以傷害
    他人生命、身體，客觀上具有危險性之上開鋁棍、玻璃瓶之
    情形下，由甲○○伸手欲奪取丁○○之所有皮夾（內有現金
    新台幣「下同」1700元及身分證、健保卡、學生證各1 紙）
    ，丁○○發覺後，在甲○○尚未碰觸上開皮夾前即伸手抓住
    丁○○之手，並稱：不要，惟甲○○置之不理，仍強行將丁○○所有之皮夾奪走，以此強暴方法至使丁○○不能抗拒，
    而強取丁○○所有之皮夾，得手後即與丙○○、「林建榮」
    一同離去，並將前開玻璃瓶隨地棄置，上開皮夾內之現金17
    00元由其三人朋分，上開皮夾則被棄置在桃園縣中壢市○○○路某加油站之草叢內，而丙○○等人再一同回到上開原處
    網路咖啡店繼續把玩，上開鋁棒則歸還該店（玻璃瓶及鋁棒
    均未扣案）。嗣經丁○○訴警究辦，為警循線查獲甲○○後
    ，再依甲○○之供述，進而查獲丙○○。
二、案經丁○○告訴及臺灣桃園地方法院檢察署檢察官自動檢舉
    偵查起訴。
    理  由
一、訊據被告丙○○固坦承於上開時、地，其與甲○○、「林建
    榮」共同毆打告訴人丁○○之事實不諱，惟矢口否認有何強
    盜告訴人所有皮夾之犯行，辯稱：當時是甲○○突然出手搶
    丁○○的皮夾，伊未與甲○○有強盜丁○○皮夾之犯意聯絡
    ，該部分行為應為突發之傷害犯意聯絡外之行為云云。惟查
    ：
（一）上揭被告與甲○○、「林建榮」於上開時、地，以由甲○○持用上開鋁棒、「林建榮」持在該處地上撿拾之玻璃瓶
      ，被告徒手之方式，共同毆打告訴人丁○○，致丁○○受
      有頭皮開放性傷口之傷害之事實，業據被告於本院審理中
      坦白承認，並核與證人丁○○於本院審理中所結證之案發
      情節相符，且經證人甲○○於本院審理中就案發當時伊與
      丙○○、「林建榮」共同出手毆打告訴人成傷等情結證明
      確（見本院94年11月9 日審判筆錄），復有診斷證明書1
      紙在卷可稽，足認被告此部分自白確與事實相符，可以採
      取。
（二）上揭被告與甲○○、「林建榮」於上開時、地，共同以前
      述之強暴方法，至使告訴人丁○○不能抗拒，而由甲○○
      出手強取告訴人所有上開皮夾之事實，迭據證人丁○○於
      檢察官訊問時、本院審理中結證述甚詳在卷，而佐以被告
      於本院審理中所供：‧‧甲○○過去拿皮包時，我和林建
      榮站在他旁邊，我有看到甲○○去搶被害人的皮包等語（
      見本院94年11月9 日審理筆錄），是認證人丁○○上開所
      證應屬非虛，足以採信，此外，復有贓物認領保管單1 紙
      附卷為憑。
（三）證人甲○○於本院審理中雖結證稱：（問：何人叫證人丁○○拿出皮包？）被告丙○○云云，惟此顯與被告上開所
      供及證人丁○○於本院審理中所結證稱：（問：在94年1
      月1日是否與被告、證人甲○○發生爭執？）‧‧當時我
　    被打倒在地上，後來我有坐起來，當時我的頭部已經流血
      了，坐起來的時候，甲○○走到我面前就跟我說『皮包拿
      來』，我就跟他說『不要』，他就用搶的，我的皮夾是放
      在我米色外套的左前方口袋，他要搶我的時候，我就扯他
      的手反抗，他還是直接抽走我的皮包；（問：拿你皮包的
      那一個人是剛才在庭上的那一個人？）有留頭髮的那一個
      人（即到庭的證人甲○○）；（問：被拿皮包時，有無看
      到那個人的臉？）有等語有間，而參以證人甲○○就本案
      乃屬共犯地位，且其所涉強盜案件，現業經本院判決有罪
      在案等節，可知其所為之證述當影響其所涉強盜案件之犯
      案情節，實具有利害關係，則其事後為脫責己身罪責，而
      為不實之證述亦與常情無違，足徵證人甲○○前開證述情
　　　節，無非為己避重就輕之詞，洵不足採信。
（四）至被告雖以前揭情詞置辯，惟其於檢察官訊問時及本院初
      次審理中均就上揭其與甲○○等人共同強盜告訴人所有皮
      夾之事實自白在卷，而被告所為上開自白中固就案發當時
      係被告下手搶告訴人所有皮夾一節與事實不合，應屬迴護
      甲○○之詞，詳如前述，然尚不得因之即認被告於檢察官
      訊問時及本院初次審理中所為之全部自白均有瑕疵，而不
      可採取，況告訴人於本院審理中結證稱：（問：甲○○跟
      你說皮包拿來時，他站約距離你多遠？）約半步約三十公
      分距離；（問：其他二人做何事？）甲○○走到我前面，
      其他二人接著站在我旁邊左右兩側斜前方約半步的距離，
      後來甲○○才說把皮包拿來等語屬實，且被告亦於本院審
      理中供稱：‧‧甲○○過去拿皮包時，我和林建榮站在他
      旁邊，我有看到甲○○去搶被害人的皮包，我和林建榮各
      分500 元等語在卷，益徵被告上開所為就加重強盜犯行與
      甲○○、「林建榮」有犯意聯絡部分之自白應與事實一致
      ，其嗣後於本院審理中翻異前詞，改稱：伊未與甲○○有
　    強盜丁○○皮夾之犯意聯絡云云，無非為事後卸責之詞，
      不足採信。
（五）綜上所述，本件事證明確，被告上揭犯行足可認定，應依
      法論科。
二、查被告與甲○○等人犯案時所持用之上開鋁棒1 支，係金屬
    製，全長約100 公分，直徑約6 公分，業據被告於本院審理
    中供述明確在卷（見本院94年10月17日審判筆錄），而如持
    上開鋁棒、玻璃瓶朝人體揮擊，當能對人之生命、身體造成
    危險，均應屬兇器無誤。核被告丙○○所為，係犯刑法第27
    7 條第1 項傷害罪、同法第330 條第1 項之結夥三人以上、
    攜帶兇器加重強盜罪。被告與甲○○、「林建榮」就前開傷
    害、加重強盜犯行，均有犯意聯絡與行為分擔，應論以共同
    正犯。被告所犯前開二罪名，犯意各別，行為互殊，可認係
    分別起意，應予分論併罰。爰審酌被告僅因友人甲○○與告
    訴人發生糾紛，即共同出手毆打告訴人成傷，復又因貪圖一
    己之私，共同強盜告訴人之財物，迄未與告訴人達成和解，
    賠償告訴人所受損害，所為非是，及被告犯罪之手段、所生
    損害；其之智識程度、素行，惟念其犯後坦認傷害犯行，及
    強盜所得財物不多等一切情狀，各量處如主文所示之刑，並
    依法合併定其應執行之刑，以資懲儆。
三、至上開鋁棒1 支、玻璃瓶1 個，雖均為供被告等人犯本件加
    重強盜罪所用之物，惟並未扣案，且尚乏積極證據足以證明
    該鋁棒、玻璃瓶係被告或共犯甲○○等人所有之物，爰不宣
    告沒收之，併此敘明。
據上論斷，應依刑事訴訟法第299 條第1 項前段，刑法第28條、
第277 條第1 項、第330 條第1 項、第51條第5 款，罰金罰鍰提
高標準條例第1條前段，判決如主文。
本案經檢察官張啟聰到庭執行職務。
中　　華　　民　　國　　94　　年　　11　　月　　23　　日
                          臺灣桃園地方法院刑事第十二庭
                              審判長法  官  游  紅  桃
                                    法  官  黃  永  定
                                    法  官  王  美  玲
以上正本證明與原本無異。
如不服本判決，應於判決送達後10日內向本院提出上訴狀 (應附
繕本)， 上訴於臺灣高等法院。
                                    書記官  張  子  涵
中　　華　　民　　國　　94　　年　　11　　月　　23　　日
刑法第277條第1項：
傷害人之身體或健康者，處三年以下有期徒刑、拘役或一千元以
下罰金。
刑法第321條第1項：
犯竊盜罪而有左列情形之一者，處六月以上、五年以下有期徒刑
：
一  於夜間侵入住宅或有人居住之建築物、船艦或隱匿其內而犯
    之者。
二  毀越門扇、牆垣或其他安全設備而犯之者。
三  攜帶兇器而犯之者。
四  結夥三人以上而犯之者。
五  乘火災、水災或其他災害之際而犯之者。
六  在車站或埠頭而犯之者。
刑法第330條第1項：
犯強盜罪而有第三百二十一條第一項各款情形之一者，處七年以
上有期徒刑。
